【裁判字號】    99,訴,515
【裁判日期】    990712
【裁判案由】    強盜等
【裁判全文】
臺灣臺南地方法院刑事裁定               99年度訴字第515號
公  訴  人  臺灣臺南地方法院檢察署檢察官
被      告  蔡婕涵
選任辯護人  賴鴻鳴律師
            黃俊達律師
            蘇文斌律師
上列被告因強盜案件，聲請具保停止羈押，本院裁定如下：
    主  文
聲請駁回。
    理  由
一、聲請意旨略以：被告蔡婕涵經濟狀況並不差，並無犯案動機
    ，且無逃亡之事實，無羈押之必要，聲請具保並限制住居、
    出境、出海，以代替羈押等語。
二、經查：
(一)、本院前以聲請人即被告蔡婕涵涉嫌觸犯刑法第330條第1項之
    加重強盜罪嫌疑重大，且被告所獲鉅額贓款未繳回，有事實
    足認為有逃亡之虞，所犯為死刑、無期徒刑或最輕本刑為五
    年以上有期徒刑之罪，非予羈押，顯難進行審判，於99年4
    月22日裁定羈押被告在案。
(二)、本件聲請人即被告所涉上開罪嫌，有被告供述、證人即共犯
    方東隆、蘇建銘、蔣春益、林秉嶧、王重義及證人莊宜娟證
    述，扣案作案工具佐證，足認被告涉嫌刑法第330條第1項之
    最輕本刑五年以上有期徒刑重罪之犯罪嫌疑重大，且被告於
    遭拘提前已購買前往中國大陸地區之機票，並供稱取得分配
    贓款新台幣（下同）530萬元，並自陳其中120萬元分別匯款
    或親自交付被害人蔡進添之子蔡明昌，96萬元交付被告方東
    隆供其開設賭場之用，其餘300餘萬元賭六合彩輸掉云云，
    然無證據足供追查上開贓款流向，無法認定被告上開陳述之
    真實性，有相當理由認被告有逃亡之虞。
(三)、雖被告自陳其經營冷飲店，經濟狀況良好，並無犯案之動機
    云云，然經本院查詢被告97、98年度之所得資料，發現被告
    名下除了汽車1輛之外，並無其他所得或財產，有司法院稅
    務電子閘門財產所得調件明細表2紙在卷可按，被告亦未提
    出資力證明，此部份之陳述無法採信。又被告主張於99年1
    月12日購買小三通來回機票，事後並有辦理退票、退錢，足
    認被告並無逃亡往中國大陸之意圖云云，然查被告既然於案
    發後之99年1月12日購買前往中國大陸之機票，即足以證明
    被告確實有離開台灣司法管轄範圍之意圖，有相當證據足資
    證明被告有逃亡之事實，而被告始終未能提出其前往中國大
    陸之目的之證明，被告即使已購買回程機票，亦不能拘束被
    告必定會從中國大陸返回台灣，單憑被告有購買回程機票之
    事實，尚不足以認定被告並無逃亡之意圖。
(四)、綜上所述，被告所涉犯為刑法第330條第1項之最輕本刑五年
    以上有期徒刑重罪，犯罪嫌疑重大，且有相當理由認被告有
    逃亡之虞，非予羈押，顯難進行審判程序。是本院羈押被告
    之原因及必要性仍然存在，不能因具保而消滅，聲請人即被
    告以已無繼續羈押之必要為由，聲請停止羈押，尚無理由，
    自應駁回。
中    華    民    國    99    年    7     月    12    日
                  刑事第十庭  審判長  法  官  陳威龍
                                      法  官  盧鳳田
                                      法  官  高如宜
以上正本證明與原本無異。
如不服本裁定，應於收受送達後五日內向本院提出抗告狀。（應
附繕本）
                                      書記官  陳姿利
中    華    民    國    99    年    7     月    13    日

司法院資訊處製作；財團法人民間司法改革基金會備份。
